---
title: "Exploração do clima em João Pessoa, Campina Grande e Patos - PB"
output: html_notebook
---

```{r warning=FALSE, message=FALSE}
library(tidyverse)
library(here)
theme_set(theme_bw())
```

```{r}
# SEMPRE read_csv NUNCA read.csv
clima_tudo = read_csv(
    here("data/tempo-jp-cg-pt.csv"),
    col_types = cols(
        cidade = col_character(),
        semana = col_date(format = ""),
        temp_max = col_double(),
        temp_media = col_double(),
        temp_min = col_double(),
        vento_medio = col_double(),
        vento_max = col_double(),
        umidade = col_double(),
        chuva = col_double(),
        ano = col_integer(),
        mes = col_integer()
    )
)

clima = clima_tudo %>% 
    filter(ano == 2019)

glimpse(clima)
```
## Vídeo 1

```{r}
clima %>% 
    count(cidade)
```

Como se comparam as temperaturas médias das 3 cidades?

```{r}
clima %>% 
    ggplot(mapping = aes(y = cidade, x = temp_media)) + 
    # geom_point(alpha = 0.3) + 
    geom_jitter(height = .1, alpha = .6, color = "coral") + 
    labs(
         y = "", 
         x = "Temperatura Média Semanal (C)"
    )
```

A temperatura média variou em uma faixa maior de valores para Patos e CG do que para JP. Há semanas em Patos que são mais quentes do que nas outras cidades. O mesmo acontece para CG com o frio. 

POSIÇÃO DOS VALORES 
VARIAÇÃO: FAIXA DE VALORES
ESPALHAMENTO / CONCENTRAÇÃO
PONTOS EXTREMOS (OUTLIERS -- cuidado)


```{r}
clima %>% 
    ggplot(mapping = aes(y = cidade, x  = chuva)) + 
    geom_jitter(height = .1, color = "steelblue", alpha = .5)
```

```{r}
clima_tudo %>% 
    filter(ano >= 2020, cidade != "Patos") %>% 
    ggplot(aes(x = semana, y = temp_media, color = cidade)) + 
    geom_point()
```
```{r}
clima %>% 
    filter(temp_media < 21)
```
```{r}
clima %>% 
    ggplot(aes(x  = semana, y = chuva, color = cidade)) + 
    facet_wrap(~ cidade, ncol = 1) + 
    geom_point()
```

Escrever aqui interpretações da figura.

## Vídeo 2


```{r}
clima %>% 
    ggplot(aes(x = chuva)) +
    facet_wrap(~ cidade, ncol = 1) + 
    geom_histogram(binwidth = 10, color = "black", fill = "steelblue", boundary = 0)

```

```{r}
clima %>% 
    ggplot(aes(x = temp_media)) + 
    facet_wrap(~ cidade, ncol = 1)+ 
    geom_histogram(binwidth = .5, fill = "coral", color = "black") + 
    geom_rug()
```

SIMETRIA / ASSIMETRIA
CAUDA

```{r}
clima_tudo %>% 
    filter(cidade == "Campina Grande", ano > 2009, ano < 2021) %>% 
    ggplot(aes(x = temp_media)) + 
    facet_wrap(~ ano)+ 
    geom_histogram(binwidth = .5, fill = "coral", color = "black") 
```

```{r}
clima_tudo %>% 
    filter(cidade == "Campina Grande", ano > 2009, ano < 2021) %>% 
    ggplot(aes(x = temp_media)) + 
    facet_wrap(~ ano)+ 
    geom_density(fill = "coral", color = "black") 
    
```

